臺灣桃園地方法院刑事判決　　　　　　　　　　　　九十三年度訴字第一六六一號
　　公　訴　人　台灣桃園地方法院檢察署檢察官
　　被　　　告　甲○○　男　四.
　　選任辯護人　巨克安律師
右被告因偽造有價證券等案件，經檢察官提起公訴（九十三年度偵緝字第一三九號）
後，聲請改依協商程序而為判決，本院判決如左：
   主  文
甲○○連續意圖供行使之用，而偽造有價證券，處有期徒刑壹年玖月。偽造如附表所
示之本票貳紙，均沒收。
   事實及理由
一、犯罪事實要旨：
    甲○○基於偽造私文書、有價證券概括之犯意，於民國八十九年四、五月間，先
    利用其代丙○○辦理土地分割事宜，得其授權代刻並持有「丙○○」印章乙枚之
    便，偽造內容為丙○○委託甲○○處理房屋買賣付款之房屋買賣付款委託書之私
    文書，並基於意圖供行使之用而於如附表一所示之本票二紙之有價證券上，分別
    於委託人及發票人處盜蓋前揭「丙○○」印章後偽造私文書及有價證券，用以表
    彰丙○○確實因買屋付款乙節委由甲○○處理，足以生損害於丙○○本人，甲○○並持前揭偽造之委託書向丁○○佯稱：丙○○因購屋需借款周轉，而行使前揭
    偽造私文書，再分別於同年五月二日、四日持如附表一所示之偽造本票向丁○○
    行使交付作為借款擔保，進而行使該偽造之有價證券，使丁○○誤信確為丙○○
    本人欲借款支用而陷於錯誤允予出借，並陸續交付新臺幣（下同）三十二萬二千
    元及面額三十五萬元且於同年五月四日已兌付之支票乙紙；甲○○復承前揭偽造
    私文書之概括犯意，明知未得其父母江春和、江闕彩雲之同意、授權，竟於同年
    四、五月間之不詳時日，連續盜用「江春和」、「江闕彩雲」之印章蓋印於自己
    所開立之如附表二所示支票背面，用以表徵江春和、江闕彩雲二人同意為上開票
    據背書承擔票據責任而偽造私文書，足生損害於江春和、江闕彩雲二人，復持之
    行使向乙○○調借現金，並佯稱江春和可提供不動產抵押，使乙○○誤信上開支
    票確經江春和背書擔保而陷於錯誤同意借款，交付如票面所示之金錢與甲○○。
    嗣因甲○○屆期仍未還款，丁○○、乙○○分別與丙○○、江春和聯繫後，始悉
    前情。
二、證據名稱：
    （一）被告甲○○於本院審理中之自白。
    （二）告訴人丁○○、乙○○之指述，證人丙○○、葛文彬、江春和之證述。
    （三）卷附如附表一所示本票影本、告訴人丁○○合作金庫存摺影本、即期支票
          影本、房屋付款委託書影本可稽。
三、本件經檢察官與被告於審判外達成協商之合意且被告已認罪，其合意內容為：被
    告就偽造有價證券、行使偽造有價證券、詐欺取財罪係相牽連一罪，從一重之偽
    造有價證券論處，並依刑法第五十九條酌減其刑後，願受科刑範圍為有期徒刑一
    年九月。本院斟酌被告已與告訴人丁○○達成和解，並已依和解書之內容履行，
    經證人丁○○於本院審理到庭證述屬實（本院九時三年十一月三十日審理筆錄第
    五頁），有和解書在卷可按，且被告嗣後已坦承犯行，並已依據與公訴人之協議
    內容履行完畢，就偽造有價證券部分若遽行論以最輕本刑三年以上之重刑顯屬情
    輕法重，爰依公訴人之請求依刑法第五十九條規定酌量減輕其刑。且查，上開協
    商合意並無刑事訴訟法第四百五十五條之四第一項所列情形之一，檢察官聲請改
    依協商程序而為判決，本院爰不經言詞辯論，於協商合意範圍內為協商判決，合
    予敘明。
四、如附表一所示本票二紙，係被告所偽造，爰依刑法第二百零五條沒收。另房屋買
    賣付款委託書上「丙○○」之印文及被告於附表二所示支票背面所偽造背書之私
    文書上「江春和」、「江闕彩雲」之印文，均係被告持以行使，交付予他人收執
    ，而喪失所有權，且其上之印文均係他人真正印章所蓋用之印文，而非偽造印章
    所蓋用之印文，本院自不得併予宣告沒收，併此敘明。
五、應適用之法條：刑事訴訟法第四百五十五條之二第一項、第四百五十五條之四第
    二項、第四百五十五條之八，刑法第五十六條、第二百零一條、第二百十六條、
    第二百十條、第三百三十九條第一項、第五十五條、第五十九條、第二百零五條
    ，罰金罰緩提高標準條例第一條前段。
六、本判決除有刑事訴訟法第四百五十五條之四第一項第一款、第二款、第四款、第
    六款、第七款所定情形之一，或違反同條第二項規定者外，不得上訴。
七、如有前述例外得上訴之情形，又不服本件判決，得自收受判決送達之日起十日內
    ，向本院提出上訴書狀，上訴於第二審法院。
中　　　華　　　民　　　國　　九十三　　年　　 十二 　　月　　 十四 　　日
                              臺灣桃園地方法院刑事第一庭
                                  審判長法  官 曾淑華
                                        法  官 黃梅淑
                                        法  官 朱美璘
右正本證明與原本無異。
                                        書記官 楊鳳滿
中　　　華　　　民　　　國　　九十三　　年　　 十二 　　月　　 十五 　　日
附錄本案論罪科刑法條全文：
刑法第二百十條：
偽造、變造私文書，足以生損害於公眾或他人者，處五年以下有期徒刑。
刑法第二百十六條：
行使第二百十條至第二百十五條之文書者，依偽造、變造文書或登載不實事項或使登
載不實事項之規定處斷。
刑法第二百零一條
意圖供行使之用，而偽造、變造公債票、公司股票或其他有價證券者，處三年以上十
年以下有期徒刑，得併科三千元以下罰金。
行使偽造、變造之公債票、公司股票或其他有價證券，或意圖供行使之用，而收集或
交付於人者，處一年以上七年以下有期徒刑，得併科三千元以下罰金。
刑法第三百三十九條
意圖為自己或第三人不法之所有，以詐術使人將本人或第三人之物交付者，處五年以
下有期徒刑、拘役或科或併科一千元以下罰金。
以前項方法得財產上不法之利益或使第三人得之者，亦同。
前二項之未遂犯罰之。
附表一：
　 ┌┬────────────┬───────┬────────────┐
　 ││本票票號、發票人及發票日│ 票 面 金 額　│　　 備　　　　　 註　　│
　 ├┼────────────┼───────┼────────────┤
　 ││票號0000000　　　　　　 │新台幣（下同）│告訴人89.5.2交付現金　　│
　 ││發票人：丙○○　　　　　│三十三萬元　　│三十二萬二千元　　　　　│
　 ││發票日：89.5.2　　　　　│　　　　　　　│（合作金庫存摺內頁）　　│
　 ├┼────────────┼───────┼────────────┤
　 ││票號0000000　　　　　　 │三十八萬元　　│告訴人交付面額三十五萬元│
　 ││發票人：丙○○　　　　　│　　　　　　　│之支票（支票影本）　　　│
　 ││發票日：89.5.3　　　　　│　　　　　　　│（被告於89.5.4提示）　　│
　 └┴────────────┴───────┴────────────┘
附表二
　 ┌┬───────────────┬────────┬────────┐
　 ││票號、發票人、發票日及背書人　│　票 面 金 額　 │　　備　　註　　│
　 ├┼───────────────┼────────┼────────┤
　 ││支票票號 KM0000000　　　　　　│新台幣（下同）　│正本均未扣案　　│
　 ││發票人：甲○○　　　　　　　　│十萬元　　　　　│　　　　　　　　│
　 ││發票日：89.4.30　　　　　　　 │　　　　　　　　│　　　　　　　　│
　 ││背書人：江春和、江闕彩雲　　　│　　　　　　　　│　　　　　　　　│
　 ├┼───────────────┼────────┼────────┤
　 ││支票票號 KM0000000　　　　　　│十萬元　　　　　│正本均未扣案　　│
　 ││發票人：甲○○　　　　　　　　│　　　　　　　　│　　　　　　　　│
　 ││發票日：89.5.31　　　　　　　 │　　　　　　　　│　　　　　　　　│
　 ││背書人：江春和、江闕彩雲　　　│　　　　　　　　│　　　　　　　　│
　 ├┼───────────────┼────────┼────────┤
　 ││支票票號 KM0000000　　　　　　│十萬元　　　　　│正本均未扣案　　│
　 ││發票人：甲○○　　　　　　　　│　　　　　　　　│　　　　　　　　│
　 ││發票日：89.4.30　　　　　　　 │　　　　　　　　│　　　　　　　　│
　 ││背書人：江春和、江闕彩雲　　　│　　　　　　　　│　　　　　　　　│
　 ├┼───────────────┼────────┼────────┤
　 ││支票票號 KM0000000　　　　　　│十五萬元　　　　│正本均未扣案　　│
　 ││發票人：甲○○　　　　　　　　│　　　　　　　　│　　　　　　　　│
　 ││發票日：89.5.10　　　　　　　 │　　　　　　　　│　　　　　　　　│
　 ││背書人：江春和、江闕彩雲　　　│　　　　　　　　│　　　　　　　　│
　 ├┼───────────────┼────────┼────────┤　　　　 │　　　　　　　　│　　　　　　　　│└┴───────────────┴────────┴────────┘├┼───────────────┼────────┼────────┤││票號0000000　　　　　　　　　 │三十八萬元　　　│　　　　　　　　│
　 ││支票票號 KM0000000　　　　　　│八萬元　　　　　│正本均未扣案　　│
　 ││發票人：甲○○　　　　　　　　│　　　　　　　　│　　　　　　　　│
　 ││發票日：89.4.30　　　　　　　 │　　　　　　　　│　　　　　　　　│
　 ││背書人：江春和、江闕彩雲　　　│　　　　　　　　│　　　　　　　　│
　 └┴───────────────┴────────┴────────┘
